臺灣新北地方法院刑事判決　　　　 110年度審交簡上字第22號
上　訴　人　
即　被　告　陳元祈





上列上訴人即被告因公共危險案件，不服本院中華民國110年7月
20日所為之110年度審交簡字第97號第一審刑事簡易判決（起訴
案號：108年度偵字第34826號），提起上訴，本院管轄之第二審
合議庭判決如下：
    主  文
上訴駁回。
    事實及理由
一、本案經本院審理結果，認原審以上訴人即被告陳元祈所為係
    犯刑法第185條之3第1項第1款之吐氣所含酒精濃度達每公升
    0.25毫克以上而駕駛動力交通工具罪，而依刑法第185條之3
    第1項第1款、第41條第1項前段，刑法施行法第1條之1第1項
    之規定，逕以簡易判決處刑，量處被告有期徒刑3月，如易
    科罰金，以新臺幣（下同）1,000元折算1日，其認事用法及
    量刑均無不當，應予維持。本案犯罪事實、證據及理由，均
    引用原審判決書之記載（詳如附件），另證據部分補充：被
    告於本院審理中之自白、道路交通事故現場照片共8張。
二、被告上訴意旨略以：本案被告係酒駕初犯，酒測值不高，並
    未造成交通事故，且於警詢、偵查及一審均自白犯罪，原審
    判處有期徒刑3月，量刑過重，請求從輕量刑云云。
三、駁回上訴之理由：
(一)按關於刑之量定，係實體法上賦予法院得為自由裁量之事項
    ，倘其未有逾越法律所規定之範圍，或濫用其權限，即不得
    任意指摘為違法（最高法院75年台上字第7033號判例意旨可
    資參照）。復按量刑輕重屬實體法賦予法院之自由裁量權，
    此等職權之行使，在求具體個案不同情節之妥適，倘法院於
    量刑時，已以行為人之責任為基礎，並斟酌刑法第57條各款
    所列情狀，而未逾越法定範圍，又無明顯濫權情形，即不得
    任意指為違法（最高法院101年度台上字第1250號判決意旨
    可資參照）。
(二)經查：原審量刑時已以行為人責任為基礎，審酌被告明知酒
    精成分對人之意識能力具有不良影響，酒後駕車對一般往來
    之公眾及駕駛人自身皆具有高度危險性，既漠視自己安危，
    尤罔顧公眾安全，於服用酒類後，吐氣所含酒精濃度達每公
    升0.36毫克，仍執意騎乘普通重型機車於道路上行駛，並因
    酒後操控力下降，擦撞人行道邊緣而自摔，危及道路交通安
    全，且漠視其他用路人生命、身體及財產安全，顯見其行為
    對於交通安全所生之危害非輕，兼衡被告素行、智識程度、
    生活狀況、所騎乘車輛種類、犯罪之動機、手段、行駛地區
    、路程、期間、酒測值及被告犯後坦承犯行之態度等一切情
    狀，量處有期徒刑3月，並諭知如易科罰金之折算標準，已
    論述其量刑審酌之各項情狀，且被告酒後駕車因而擦撞人行
    道邊緣而自摔，已然發生交通事故，雖未實際造成他人損害
    ，但行為對公眾往來之交通安全危害，與未生交通事故者相
    較，其危害程度自屬較高，原審審酌上開各情而為量刑，經
    核並無逾越法律所規定之範圍，亦無量刑明顯瑕疵或違反比
    例原則、平等原則或罪刑相當原則，得認係濫用裁量權而為
    違法之情事。從而，上訴意旨所指，均非足採，其上訴為無
    理由，應予駁回。
據上論斷，應依刑事訴訟法第455之1第1項、第3項、第368條、
第373條，判決如主文。
本案經檢察官王聖涵偵查起訴，檢察官高智美於本審到庭執行職
務。
中    華    民    國   110    年    11    月    17    日
                  刑事第二十五庭  審判長法  官  白光華
                                        法  官  王綽光
                                        法  官  曾淑娟
上列正本證明與原本無異。
本件不得上訴。
                                        書記官  楊貽婷
中    華    民    國   110    年    11    月    17    日
 
附件
臺灣新北地方法院刑事簡易判決       110年度審交簡字第97號
公  訴  人  臺灣新北地方檢察署檢察官
被      告  陳元祈  男（民國00年0月00日生）
                    身分證統一編號：Z000000000號  
                    籍設新北市○○區○○○路0段000號（淡
                      水戶政事務所）
                    現居新北市○○區○○街00巷00號
                    （現於法務部矯正署臺北分監）
上列被告因公共危險案件，經檢察官提起公訴（108 年度偵字第
34826 號），而被告自白犯罪，本院認宜逕以簡易判決處刑，爰
裁定不經通常審判程序（本院原受理案號：108 年度審交易字第
1634號、110年度審交易緝字第3號），逕以簡易判決處刑如下：
    主  文
陳元祈駕駛動力交通工具而吐氣所含酒精濃度達每公升零點貳伍
毫克以上，處有期徒刑參月，如易科罰金，以新臺幣壹仟元折算
壹日。
    事實及理由
一、陳元祈（原名陳龍陵）自民國108 年11月2 日22時許起至同
    年月3 日2 時許止，在新北市板橋區某廢棄小屋內飲酒後，
    其吐氣所含酒精濃度達每公升0.25毫克以上，竟基於飲酒後
    不能安全駕駛之犯意，仍於同日3 時許，騎乘車牌號碼000-
    000 號普通重型機車上路。嗣於同日3 時39分許，行經板橋
    區浮洲橋機車道編號031345燈桿前，因酒後操控力下降，擦
    撞人行道邊緣而摔車，經警獲報到場處理，並於同日4 時15
    分許，對其施以酒精濃度測試，測得其吐氣所含酒精濃度達
    每公升0.36毫克，始查悉上情。
二、證據：
  ㈠被告陳元祈警詢、偵訊及本院中之自白。
  ㈡道路交通事故當事人酒精測定紀錄表。
  ㈢新北市政府警察局舉發違反道路交通管理事件通知單、車輛
    詳細資料報表資料、公路監理電子閘門列印資料、道路交通
    事故現場圖、調查報告表㈠㈡。
三、核被告所為，係犯刑法第185 條之3 第1 項第1 款之吐氣所
    含酒精濃度達每公升0.25毫克以上而駕駛動力交通工具罪。
四、爰審酌被告明知酒精成分將對人之意識能力造成相當程度之
    影響，且酒後駕車對其本身及一般往來之公眾均具有高度危
    險性，猶於酒後吐氣所含酒精濃度達每公升0.36毫克而不能
    安全駕駛動力交通工具之狀況下，騎乘普通重型機出行駛在
    道路上，既漠視自己安危，復罔顧公眾安全，應予非難，惟
    考量被告犯後始終坦承犯行，態度尚佳，並審酌其個人戶籍
    資料查詢結果註記五專畢業之教育程度、生活狀況、所騎乘
    車輛種類、犯罪之動機、手段、行駛地區、路程、期間、酒
    測值等一切情狀，量處如主文所示之刑，並諭知易科罰金之
    折算標準。
五、依刑事訴訟法第449 條第2 項、第3 項、第454 條第1 項，
    逕以簡易判決處刑如主文。
六、如不服本判決，得自收受送達之日起20日內，向本院提起上
    訴（須附繕本）。
中    華    民    國   110    年    7     月    20    日
                  刑事第二十三庭法  官  龔書安
上列正本證明與原本無異。
如不服本判決，應於送達後20日內敘明上訴理由，向本院提出上
訴狀，上訴於本院第二審合議庭 (應附繕本) 。其未敘述上訴理
由者，應於上訴期間屆滿後20日內向本院補提理由書「切勿逕送
上級法院」。
                                書記官  黃伊媺
中    華    民    國   110    年    7     月    20    日
附錄本案所犯法條全文
中華民國刑法第185條之3
駕駛動力交通工具而有下列情形之一者，處2 年以下有期徒刑，
得併科20萬元以下罰金：
一、吐氣所含酒精濃度達每公升零點二五毫克或血液中酒精濃度
    達百分之零點零五以上。
二、有前款以外之其他情事足認服用酒類或其他相類之物，致不
    能安全駕駛。
三、服用毒品、麻醉藥品或其他相類之物，致不能安全駕駛。
因而致人於死者，處3 年以上10年以下有期徒刑；致重傷者，處
1 年以上7 年以下有期徒刑。
曾犯本條或陸海空軍刑法第54條之罪，經有罪判決確定或經緩起
訴處分確定，於五年內再犯第1 項之罪因而致人於死者，處無期
徒刑或5 年以上有期徒刑；致重傷者，處3 年以上10年以下有期
徒刑。